# 请教：重组前模拟利润表

提问人：qd6zf 时间：2014-04-14 12:43:23
《内容与格式准则第 11 号—上市公司公开发行证券募集说明书》（ 2006 年） 第 39 条 最近 3 年内进行过导致公司主营业务和经营性资产发生实质变更的重大资产购买、出售、置换的发行人，披露的最近 3 年及一期的财务报表应包括：重组完成后各年的资产负债表、利润表、现金流量表和所有者权益变动表，以及重组时编制的重组前模拟利润表和模拟报表的编制基础。
这里“重组时编制的重组前模拟利润表”是指同一控制下合并，视同报告期期初合并即已发生，而编制的合并利润表吧？这是同一控制下合并本来就应该编制的呀，而且还要编制合并资产负债表、合并现金流量表的吧？
这里单独拿出来说下，意思是可以比同一控制下合并准则的要求低一些，来披露相关财务报表吗？

回答人：chenyiwei
不能理解为“比同一控制下合并准则的要求低一些，来披露相关财务报表”。“重组时编制的重组前模拟利润表”在历史上的重组构成非同一控制下合并的情况下，也可基于一定的假设和特殊编制基础予以编制（例如视同拟实施的合并交易在最早期初已经完成，所购买资产已经并入发行人）。具体可参考上市公司重大资产重组中的备考报表编制要求。